臺灣板橋地方法院刑事判決　　　　　　　99年度訴字第2922號
公　訴　人　臺灣板橋地方法院檢察署檢察官
被　　　告　江麗卿
選任辯護人　蔡明熙律師
被　　　告　周纘祥
選任辯護人　謝維仁律師
上列被告因違反毒品危害防制條例案件，經檢察官提起公訴（99
年度偵字第12297號），本院判決如下：
    主  文
江麗卿犯如附表所示之罪，各處如附表所示之刑；應執行有期徒
刑貳拾年，如附表編號一、四所示販賣第二級毒品所得財物現金
共計新臺幣伍仟伍佰元與「阿文」連帶沒收，如全部或一部不能
沒收時，以江麗卿與「阿文」之財產連帶抵償之，如附表編號二
所示販賣第二級毒品所得財物現金共計新臺幣參仟元與周纘祥連
帶沒收，如全部或一部不能沒收時，以江麗卿與周纘祥之財產連
帶抵償之，如附表編號三所示販賣第二級毒品所得財物現金共計
新臺幣貳仟元與年籍姓名不詳之成年男子連帶沒收，如全部或一
部不能沒收時，以江麗卿與年籍姓名不詳之成年男子之財產連帶
抵償之，扣案行動電話壹支（序號0000000000000
00號，含門號0000000000號、000000000
0號SIM 卡共貳張）、行動電話壹支（序號：00000000
0000000號，含門號0000000000號SIM 卡壹張
）及手機壹支（序號：000000000000000號，含
門號0000000000號SIM 卡壹張）均沒收。
周纘祥共同犯販賣第二級毒品罪，處有期徒刑捌年貳月。未扣案
之販賣毒品所得財物現金新臺幣參仟元與江麗卿連帶沒收，如全
部或一部不能沒收時，以江麗卿與周纘祥之財產連帶抵償之。扣
案行動電話壹支（序號000000000000000號，含
門號0000000000號、0000000000號SIM 卡
共貳張）、扣案行動電話壹支（序號：00000000000
0000號，含門號0000000000號SIM 卡壹張）均沒
收。
    事  實
一、江麗卿與其同居男友周纘祥均明知甲基安非他命係毒品危害
    防制條例第2 條第2 項第2 款所定之第二級毒品，不得持有
    、販賣，竟分別為下列犯行：
（一）江麗卿與真實姓名年籍不詳綽號「阿文」之成年男子，共
      同基於販賣甲基安非他命牟利之犯意聯絡，於民國98年底
      至99年初間之某時，在江麗卿當時位於臺北縣板橋市（現
      改制新北市板橋區○○○路○ 段123 號19樓之15住處內，
      由「阿文」向王京文收取新臺幣（下同）1,000 元之代價
      ，由江麗卿交付0.5 公克甲基安非他命與王京文之方式，
      共同販賣甲基安非他命與王京文。
（二）江麗卿與周纘祥另共同基於販賣甲基安非他命牟利之犯意
      聯絡，於99年3 月21日21時30分許，江麗卿先以其所有門
      號0000000000號行動電話與羅勝文聯繫販賣甲基安非他命
      事宜，再以其所有門號0000000000號行動電話與周纘祥所
      有門號0000000000號行動電話聯繫後，推由周纘祥在江麗
      卿上址住處附近臨亞東紀念醫院處，以3,000 元之對價，
      販賣甲基安非他命1 包（重量不詳）與羅勝文。
（三）江麗卿與真實姓名年籍不詳之成年男子，共同基於販賣甲
      基安非他命牟利之犯意聯絡，於99年3 月間，由江麗卿以
      其所有門號0000000000號行動電話與張明輝聯繫販賣甲基
      安非他命事宜後，推由該真實姓名年籍不詳之成年男子在
      江麗卿上址住處附近，先後2 次以1,000 元之對價，各販
      賣0.5 公克之甲基安非他命與張明輝共2 次。
（四）江麗卿與前開綽號「阿文」之成年男子，又共同基於販賣
      甲基安非他命牟利之犯意聯絡，於99年4 月初之某日，在
      江麗卿上址住處內，由「阿文」向王京文收取4,500 元之
      代價，由江麗卿交付5 包（共淨重3.4030公克）甲基安非
      他命與王京文之方式，共同販賣甲基安非他命與王京文。
二、嗣於99年4 月21日21時30分許，為警在江麗卿及周纘祥之上
    址同居處查獲，並扣得江麗卿與周纘祥所有供上開犯行所用
    之扣案手機1 支（序號：00000000 0000000號，含門號0000
    000000號、0000000000號SIM 卡2 張）、手機1 支（序號：
    000000000000000 號，含門號0000000000號SIM 卡1 張）及
    扣案手機1 支（序號：000000000000000 號，含門號000000
    0000號SIM 卡1 張）等物。
三、案經臺北縣（現改制為新北市）政府警察局海山分局移送臺
    灣板橋地方法院檢察署檢察官偵查起訴。
    理  由
壹、證據能力部分：
一、被告江麗卿部分：
（一）按被告以外之人於檢察事務官、司法警察官或司法警察調
      查中所為之陳述，與審判中不符時，其先前之陳述具有較
      可信之特別情況，且為證明犯罪事實存否所必要者，得為
      證據，刑事訴訟法第159 條之2 定有明文。查證人王京文
      於99年12 月7日本院審理中，就其當時如何向被告江麗卿
      取得甲基安非他命之細節（本院卷第101 頁以下），出現
      簡略、自稱業已忘記等情，而與其先前於99年4 月22日警
      詢證述：伊共向被告江麗卿購買2 次甲基安非他命，第1
      次於98年11月、12月間凌晨0 時許，在板橋市○○路○段
      123 號19樓之15被告江麗卿家中，購買0.5 公克甲基安非
      他命，代價為1000元；第2 次於99年4 月初凌晨0 時許，
      在上開被告江麗卿住處，購買3.6 公克甲基安非他命，代
      價4500元等語（偵卷第31頁）。本院審酌證人王京文與被
      告江麗卿並無嫌隙仇恨，復於本院審理時表示現已遺忘，
      而稱警詢、偵查中所述較接近真實等語（本院卷第104 頁
      ），證人王京文於警詢所言，應具有可信之特別情況；且
      證人王京文於警詢證述之內容，亦為本件被告江麗卿是否
      有上開販賣甲基安非他命犯行之主要待證事實，為證明犯
      罪存否所必要，是證人王京文於警詢所為之陳述，應有證
      據能力。
（二）證人王京文、羅勝文及張明輝於偵查中之證述，均已於供
      前具結，就偵查筆錄製作之原因、過程及其功能等加以觀
      察其信用性（最高法院96年臺上字第3070號判決參照），
      並無顯不可信之情況，況證人王京文、張明輝於本院審判
      中，亦經被告江麗卿及其辯護人進行詰問，而給予被告行
      使對質詰問權之機會，另證人羅勝文經本院囑託拘提未到
      ，有臺灣花蓮地方法院檢察署100 年1 月6 日函1 紙可稽
      ，檢察官嗣捨棄傳喚證人羅勝文，被告江麗卿及其辯護人
      則表示無意見，有本院審判筆錄可佐，本院已賦予被告江
      麗卿對質詰問之機會及程序保障，爰依刑事訴訟法第159
      條之1 第2 項規定，均認有證據能力。
（三）至於其餘本院認定犯罪事實依據之各項證據之證據能力，
      本件被告江麗卿及其辯護人於言詞辯論終結前，均未聲明
      異議，該等證據已經本院於審理時逐一提示予被告江麗卿
      及辯護人表示意見，本院審酌該等證據之取得過程並無瑕
      疵，與本案待證事實間復具有相當之關聯性，以之為本案
      證據並無不當，自得採為本件認定事實之基礎，併此敘明
      。
二、被告周纘祥部分：
（一）證人羅勝文於偵查中之結證，均已於供前具結，且檢察官
      訊問程序，並無違背程序規定，以該供述作成之客觀條件
      及環境，並無顯不可信之情況，爰依刑事訴訟法第159 條
      之1 第2 項規定，認有證據能力。
（二）至於其餘本院認定犯罪事實依據之各項證據之證據能力，
      本件被告周纘祥及其辯護人於言詞辯論終結前，均未聲明
      異議，該等證據已經本院於審理時逐一提示予被告周纘祥
      及辯護人表示意見，本院審酌該等證據之取得過程並無瑕
      疵，與本案待證事實間復具有相當之關聯性，以之為本案
      證據並無不當，自得採為本件認定事實之基礎，併此敘明
      。
貳、事實認定部分：
一、訊據被告江麗卿矢口否認有何販賣甲基安非他命之犯行，辯
    稱：事實欄一（一）部分，伊並未有何交付甲基安非他命與
    王京文及收取價金之行為；事實欄一（二）部分，伊先前借
    給簡建明3000元，羅勝文代其表弟簡建明拿錢過來還伊，甲
    基安非他命則係伊無償交付與羅勝文施用；事實欄一（三）
    部分，因張明輝幫伊拿車去烤漆，不想欠人情，故無償提供
    2 次甲基安非他命與張明輝施用；事實欄一（四）部分係伊
    與王京文合資購買甲基安非他命云云。至被告周纘祥固坦承
    有依被告江麗卿之指示，在上開時、地將甲基安非他命交付
    與羅勝文，並收取2500元之事實，惟矢口否認有何販賣甲基
    安非他命之犯行，辯稱：伊主觀上僅有轉讓毒品犯意，並未
    有販賣毒品之犯意云云。惟查：
（一）事實欄一（一）、（四）部分：
    1.證人王京文於警詢證述：伊共向被告江麗卿購買2 次甲基
      安非他命，第1 次於98年11月、12月間凌晨0 時許，在板
      橋市○○路○段123 號19樓之15被告江麗卿家中，購買0.
      5 公克甲基安非他命，代價為1000元；第2 次於99年4 月
      初凌晨0 時許，在上開被告江麗卿住處，購買3.6 公克甲
      基安非他命，代價4500元等語（偵卷第31頁），核與其於
      99年5 月13日偵查中證述：伊去被告江麗卿住處時，會有
      一個朋友「阿文」在場，伊將錢交給「阿文」，而甲基安
      非他命則係被告江麗卿交付給伊，總共2 次，第1 次1000
      元，第2 次4500元，被告江麗卿會先進入住處內之小房間
      與「阿文」進行毒品交易，伊不清楚被告江麗卿如何向「
      阿文」購買甲基安非他命，伊和「阿文」不熟，若沒有透
      過江麗卿，伊不可能和「阿文」購買毒品，被告江麗卿認
      識很多藥頭，但伊並不認識，故伊係對被告江麗卿而已等
      語相符（偵卷第123-124 頁），證人王京文已明確陳述其
      向被告江麗卿購買甲基安非他命之時間、地點、價格與方
      式，且前後證述均一致且詳細，並說明為何向被告江麗卿
      購買毒品之原因，甚至業已交代被告江麗卿與「阿文」如
      何共同販賣毒品之情形，衡諸證人王京文與被告江麗卿並
      無仇隙，應無刻意誣陷被告江麗卿之理，且證人王京文證
      述前後共2 次向被告江麗卿購買毒品之交易模式大致相同
      ，亦未有何顯與常情有違而不可採信之處，再者，被告江
      麗卿於偵查及本院羈押訊問程序中坦承：其自98年5 月份
      開始至99年4 月份有販賣甲基安非他命之行為，這段期間
      共賺了7 、8 萬元等語（偵卷第72頁、本院99年度聲羈字
      第300 號卷第4 頁反面），且被告江麗卿於偵查中自承在
      上開時間確有交付甲基安非他命給證人王京文並收取現金
      之行為（偵卷第202-204 頁），被告江麗卿就其販賣甲基
      安非他命之期間、證人王京文如何交付金錢與被告江麗卿
      所獲取之利潤，均陳述詳盡，衡情被告江麗卿與證人王京
      文並無必要自陷己罪，此部分之自白並未有顯不可採之情
      ，而證人王京文上開之證述與被告江麗卿上揭之自白互核
      相符，故證人王京文之證述應可採信，是被告江麗卿有事
      實欄一（一）、（四）之犯行，堪以認定。另被告江麗卿
      上開犯行，係被告江麗卿先與「阿文」相約在其上揭住處
      內，並先在房間內談妥與證人王京文之交易方式後，推由
      「阿文」向王京文收取甲基安非他命之價金，而由江麗卿
      交付甲基安非他命與王京文之方式，販賣甲基安非他命與
      證人王京文等情，業據證人王京文於上開偵查中證述明確
      ，可見被告江麗卿與「阿文」就販賣甲基安非他命之構成
      要件行為，有行為分擔之情形，且被告江麗卿聯絡「阿文
      」前來其住處，並與「阿文」在房間內商談販賣甲基安非
      他命與證人王京文之事宜，亦足認雙方有犯意之聯絡，並
      佐以被告江麗卿陳稱該毒品之來源為「阿文」，而證人王
      京文無法與「阿文」直接交易毒品等情（偵卷第203 頁）
      ，是被告江麗卿與「阿文」對於上開販賣甲基安非他命與
      證人王京文之犯行，均各自具有控制與支配之情形，是被
      告江麗卿與「阿文」就此部分之犯行，為共同正犯，併此
      敘明。
    2.至證人王京文於本院審理時固一度翻異前詞證稱：伊與被
      告江麗卿一同向「阿文」合資購買等語（本院卷第100 頁
      反面），然觀諸證人王京文對於如何與被告江麗卿合資購
      買，毒品重量係指淨重或含袋重，卻完全不知悉，亦無「
      阿文」之聯絡方式，係交由被告江麗卿聯絡「阿文」，由
      被告江麗卿與「阿文」在房間內交易，證人王京文留在外
      面客廳等候，證人王京文不僅不知悉被告江麗卿與「阿文
      」交談之內容，甚且對於被告江麗卿向「阿文」購買甲基
      安非他命之價格與數量亦持不感好奇而漠不關心之態度等
      情（本院卷第101 頁以下），顯與證人王京文所稱其與被
      告江麗卿合資購買甲基安非他命情節有違，況且如證人王
      京文與被告江麗卿合資向「阿文」購買毒品，被告江麗卿
      何需另行先進入房間掩飾其與「阿文」之交易情形（本院
      卷第101-102 頁），顯然證人王京文與「阿文」交易之方
      式，取得之毒品、交易之地點，均在被告江麗卿控制、支
      配之下，另佐以被告江麗卿與證人王京文（小Q ）自99年
      2 月24日至99年4 月4 日間之通連密集，並無顯示小Q 向
      被告江麗卿要求合資之對話，反而係被告江麗卿於99年2
      月24日與證人王京文之監聽譯文內容顯示：證人王京文對
      被告江麗卿稱：「那我跟你批」，被告江麗卿嗣後回答證
      人王京文：「1 個38，半個22」，99年3 月20 日 、99年
      4 月2 日被告江麗卿猶屢次詢問證人王京文「你還有要拿
      東西嗎」、「你有要拿嗎？」（偵卷第44頁至第49頁反面
      ），據證人王京文於本院證述上開99年2 月24日對話係其
      向被告江麗卿探詢購買甲基安非他命事宜（本院卷第104
      頁），亦與證人王京文上開本院審理時證述不曾向被告江
      麗卿要求、提議購買毒品，而係與被告江麗卿合資購買云
      云矛盾，是證人王京文於本院翻異後之證詞，無從援為對
      被告江麗卿有利認定之佐證，再者，被告江麗卿於99 年4
      月22日警詢及偵查中供述其與證人王京文合資購買甲基安
      非他命，嗣於同日本院訊問時則坦承有販賣甲基安非他命
      情事，顯見被告江麗卿對於其與證人王京文合資購買甲基
      安非他命之供述已有前後不一之情，又被告江麗卿對於其
      與證人王京文合資購買甲基安非他命之次數與時間之供述
      ，先於99年6 月15日本院訊問時陳稱：證人王京文於98年
      年底開始拿錢給伊合資購買甲基安非他命共3 、4 次（本
      院99年度偵聲字第256 號卷第13頁反面），然嗣於99 年8
      月5 日偵查中卻又改稱：伊與證人王京文合資購買甲基安
      非他命共3 次，分別在99年2 月間、99年3 月底及99 年4
      月初，98年並沒有等語（偵卷第202 頁），亦見被告江麗
      卿對於其與王京文合資購買毒品之歷次陳述情節歧異，顯
      見被告江麗卿與證人王京文合資購買甲基安非他命歧異之
      供述，尚難採信，亦徵證人王京文嗣後所述合資購買等證
      詞，顯係迴護被告江麗卿之詞，均非足採。
（二）事實欄一（二）部分：
    1.此部分之犯罪事實，業據證人羅勝文於偵查中證述：伊以
      其門號0000000000號手機撥打被告江麗卿手機向其購買甲
      基安非他命1 包，於99年3 月下旬某日晚上在板橋亞東醫
      院附近交易，有1 名男子將甲基安非他命交給伊等語明確
      （偵卷第160 頁），並佐以證人羅勝文所持用門號000000
      0000號之通聯紀錄（偵卷第141 頁），確實顯示案發時被
      告江麗卿所使用門號0000000000號與證人張明輝所使用之
      上開門號有通聯之情形，而被告江麗卿亦坦承其以門號00
      00000000號與證人羅勝文聯絡（本院卷第119 頁），再者
      ，被告江麗卿於99年3 月21日20時39分57秒、同日21時30
      分03秒許，又以其所有之門號0000000000號與被告周纘祥
      所有之門號0000000000號聯繫，於99年3 月21日20時39分
      57秒之監聽譯文內容為：被告江麗卿：「你等一下找機會
      去密處邊拿」，被告周纘祥：「從哪裡？」，被告江麗卿
      ：「密倉處那邊拿那一盒出來，拿沒有打記號的」，被告
      周纘祥：「哪幾個？」，被告江麗卿：「1 個，憲民他堂
      哥會過去拿，還有1 顆大燈」，被告周纘祥：「好，等一
      下再打電話」，被告江麗卿：「你拿新給他，裝一起就好
      」（偵卷第47頁反面），同日21時30分03秒通話譯文內容
      ：被告江麗卿：「你在哪裡了？」，被告周纘祥：「在路
      口了」，被告江麗卿：「你到郵局了沒？」，被告周纘祥
      ：「還沒」，被告江麗卿：「你停在我們那個門口就對了
      ，你有看有站一個人嗎？」，被告周纘祥：「有」，被告
      江麗卿：「我打電話看是不是他，你跟他收3000」，被告
      周纘祥：「恩」（偵卷第47頁反面），足見證人羅勝文與
      被告江麗卿以電話聯繫約定購買甲基安非他命事宜，而被
      告江麗卿並與被告周纘祥電話聯絡，並推由被告周纘祥前
      往交付甲基安非他命與證人羅勝文之事實，應可認定。
    2.至被告江麗卿固以前詞置辯，惟被告江麗卿於99年4 月22
      日偵查中辯稱：簡建明欠伊之金額為2500元（偵卷第72頁
      ），卻於同年6 月15日本院訊問時改稱：伊不認識簡建明
      （本院99年度偵聲字第256 號卷第13頁反面），可見是否
      真有簡建明此人，而該人是否確有欠被告江麗卿2500元，
      均非無疑，況卷內亦無關於簡建明欠款借據等相關資料佐
      證被告江麗卿之供述是否為真，且觀諸上開99年3 月21日
      20 時39 分57秒及同日21時30分03秒之監聽譯文內容，被
      告江麗卿明確要求被告周纘祥向證人羅勝文索取3000元等
      情，亦與被告江麗卿之辯稱簡建明欠款2500元明顯不符，
      是被告江麗卿辯稱其向證人羅勝文所收取之款項為簡建明
      之欠款等語，並無足採。另被告江麗卿又辯稱：依上開監
      聽譯文紀錄可知當天伊不在場，伊並未向證人羅勝文收錢
      等語，然本件起訴之犯罪事實並非被告江麗卿親自將甲基
      安非他命交付與證人羅勝文，而係由被告周纘祥將甲基安
      非他命攜往交易地點與證人羅勝文進行交易，故被告江麗
      卿此部分所辯，顯與犯罪事實無關而難為有利於被告江麗
      卿之認定，況該門號於案發時通訊之基地台位置分別在臺
      北縣板橋市（現改制新北市板橋區○○○路○段及文化路
      二段，顯見被告江麗卿並非在其當時位於新北市○○區○
      ○路之住處內，益徵本件之交易確實須由被告周纘祥將甲
      基安非他命攜往約定之交易地點而交付毒品買家即證人羅
      勝文，始得順利完成交易之事實。
    3.次查，被告周纘祥犯行部分，業據被告周纘祥於偵查中及
      本院訊問程序中均坦承其知悉被告江麗卿有在販賣甲基安
      非他命等語（偵卷第66頁及本院99年度聲羈字第300 號卷
      第5 頁），並佐以被告周纘祥於偵查及本院審理時坦承其
      知悉拿給證人羅勝文之物品為甲基安非他命（偵卷第208
      頁、本院卷第38頁反面），又上開99年3 月21日20時39分
      57秒及同日21時30分03秒之監聽譯文內容顯示，被告江麗
      卿並未向被告周纘祥說明向證人羅勝文收取金錢為簡建明
      之欠款，而係交代應從何處拿何種毒品交付與證人羅勝文
      ，並向其收取3000元，衡情被告周纘祥為高中肄業智識正
      常之成年男子，豈可能會誤認其所交付之毒品與其欲收取
      之3000元間並無對價關係，而僅屬轉讓甲基安非他命之行
      為？況且，上開監聽譯文內容中，亦未見被告周纘祥有進
      一步詢問被告江麗卿為何要收取3000元之情形，又觀諸證
      人羅勝文上開偵查中之證述，均未提及其交付之金錢係返
      還欠款等語（偵卷第160 頁），而被告周纘祥於簡短對話
      中，即知被告江麗卿藏放毒品之位置，並備妥預計交付之
      毒品、吸食器等物，且無待被告江麗卿指示，已可自行前
      往交付毒品地點等待，顯示與被告江麗卿早有相當默契，
      始對交易物品、約見地點、需收金錢為對價等節毫無疑義
      ，更可認被告周纘祥應對於其交付甲基安非他命與證人羅
      勝文並向其收取價金，係屬於販賣甲基安非他命之行為，
      有所認識，且其與被告江麗卿有犯意聯絡，並有分擔販賣
      甲基安非他命構成要件行為之交付毒品與收取價金之行為
      ，是被告周纘祥與被告江麗卿共同販賣甲基安非他命之犯
      行，應堪認定。
    4.至被告周纘祥之辯護人辯護意旨雖謂：被告周纘祥並不知
      悉被告江麗卿之毒品來源、毒品價格，亦不知其交給羅勝
      文之甲基安非他命數量為何，被告周纘祥僅知悉被告江麗
      卿之前有施用甲基安非他命，故其主觀上認為其行為僅係
      幫被告江麗卿調毒品給朋友，並無賺取差價，且與被告江
      麗卿無犯意聯絡等語（本院卷第123 頁），然被告周纘祥
      親自攜帶甲基安非他命1 包前往交易並收取金錢之事實，
      業如前所述，被告周纘祥豈可能會不知該甲基安非他命之
      包裝方式及其大致重量為何，又販賣毒品係政府嚴予查緝
      之違法行為，而毒品亦可任意分裝或增減其分量，每次買
      賣之價量，乃隨時依雙方關係之深淺、當時之資力、需求
      程度及對行情之認知等因素機動調整，因之販賣毒品之利
      得，除經被告坦承犯行，或帳冊價量均記載明確外，委難
      查得實情，故縱未確切查得販賣毒品所賺取之實際差價，
      但除別有事證，足認係按同一價格轉讓，確未牟利之情形
      外，尚難執此認非法販賣之事證有所不足，致知過坦承者
      難辭重典，飾詞否認者反得逞僥倖，而失情理之平，況一
      般毒品價格不低、取得不易，凡為販賣毒品之不法行為者
      ，苟無利可圖，殊無必要甘冒持有毒品遭查獲之極大風險
      ，無端親送至交易地點，而平白義務為該等買賣之工作，
      是被告周纘祥受被告江麗卿之託而為上開犯行，知悉被告
      江麗卿具有從中賺取買賣差價牟利之營利情事，應屬符合
      論理法則且不違背社會通常生活經驗之合理判斷，據此，
      自堪認被告周纘祥當時在主觀上確具有販賣上開甲基安非
      他命以營利之犯意聯絡，被告周纘祥之辯護人辯護意旨仍
      難為被告有利之認定。
    5.另起訴書犯罪事實欄第3 行固記載被告2 人基於犯意聯絡
      而為本件事實一（一）至（四）犯行等語，然起訴書卻僅
      在該犯罪事實欄一（二）之部分，載明被告周纘祥與被告
      江麗卿關於販賣甲基安非他命之行為，顯然上開起訴書第
      3 行係屬誤繕，而蒞庭公訴檢察官亦當庭將被告周纘祥之
      犯行特定在起訴書犯罪事實欄一（二）之部分（本院卷第
      37頁反面），是本院僅就被告周纘祥關於起訴書犯罪事實
      欄一（二）之部分加以審理，併此敘明。
（三）事實欄一（三）部分
    1.證人張明輝於偵查中證述：伊於99年3 月間，以伊使用之
      門號0000000000號手機，撥打被告江麗卿0000000000號手
      機聯繫，向被告江麗卿購買甲基安非他命2 、3 次，每次
      購買1000元或1500元，交易地點在被告江麗卿位於四川路
      住處附近，均係被告江麗卿推由一位男子將甲基安非他命
      交給伊等語明確（偵卷第123-127 頁），並佐以證人張明
      輝手機翻拍照片2 張（偵卷第120 頁），證人張明輝使用
      之手機內，確實存有被告江麗卿所使用0000000000之門號
      ，而被告江麗卿亦坦承該門號為其所使用，又證人張明輝
      所證述之交易地點，確實為被告江麗卿當時之居住地，且
      就所證述之99年3 月間交易時間，被告江麗卿於本院羈押
      庭中亦坦承有在該期間內販賣甲基安非他命（本院99年度
      聲羈字第300 號卷第4 頁反面），均足徵證人張明輝上開
      證述有所憑據，並非虛妄，應可採信。另關於交易之次數
      與金額，證人張明輝並無法精確特定，基於罪疑為輕，應
      為被告有利之認定，宜認定被告江麗卿與證人張明輝於99
      年3 月份共交易2 次，每次交易金額為1000元為宜。
    2.至證人張明輝嗣於本院審理中翻異前詞，陳稱：因其幫被
      告江麗卿修理機車，被告江麗卿並未向其收取販毒對價之
      金錢云云（本院卷第95頁），惟據證人張明輝之陳述，其
      與被告江麗卿僅為朋友關係，不常聯絡，對於彼此之職業
      均不知悉（本院卷第98頁反面），況證人張明輝又證稱被
      告江麗卿比較貪小便宜（本院卷第97頁），依此雙方並非
      深厚之交情及被告江麗卿之財力與個性，衡情被告江麗卿
      豈可能甘冒風險，無償提供與證人張明輝甲基安非他命，
      再者，證人張明輝與被告江麗卿就還車之地點、修車之部
      位、見面次數、還車方式、被告江麗卿取車方式，是否有
      第三人代領等基礎情節，竟均陳述矛盾（本院卷第53頁反
      面、第99頁），顯係臨訟杜撰之情節，足見證人張明輝此
      部分之證詞，顯係維護被告江麗卿之詞，並無足採，益徵
      被告江麗卿並無必要無償提供甲基安非他命與證人張明輝
      。又證人張明輝於偵查中已明確證述：被告江麗卿所交付
      之甲基安非他命不是免費的（偵卷第126 頁），於本院審
      理時始終無法自圓其說為何於審判期日時改稱被告江麗卿
      無償提供而支吾其詞，並稱當時沒有想這麼多，檢察官問
      伊什麼，伊就回答什麼等語（本院卷第96頁反面），並佐
      以證人張明輝於本院審理時證述被告江麗卿於審理期日當
      日事先撥打電話與其聯絡等情（本院卷第98頁），足見證
      人張明輝於偵查中之證詞，並未受到被告江麗卿之影響，
      較為可信。
（四）按販賣毒品係政府嚴予查緝之違法行為，而毒品亦可任意
      分裝或增減其分量，每次買賣之價量，乃隨時依雙方關係
      之深淺、當時之資力、需求程度及對行情之認知等因素機
      動調整，因之販賣毒品之利得，除經被告坦承犯行，或帳
      冊價量均記載明確外，委難查得實情，故縱未確切查得販
      賣毒品所賺取之實際差價，但除別有事證，足認係按同一
      價格轉讓，確未牟利之情形外，尚難執此認非法販賣之事
      證有所不足，致知過坦承者難辭重典，飾詞否認者反得逞
      僥倖，而失情理之平，況一般毒品價格不低、取得不易，
      凡為販賣毒品之不法行為者，苟無利可圖，殊無必要甘冒
      持有毒品遭查獲之極大風險，無端託人送至交易地點或以
      自宅為交易處所，而平白義務為該等買賣之工作，況被告
      江麗卿於本院訊問程序時自承：其自98年5 月份開始販賣
      甲基安非他命至99年4 月份，這段期間共賺7 、8 萬元等
      語（本院99年度聲羈字第300 號卷第4 頁反面），是本件
      被告江麗卿購入上揭甲基安非他命之價格較諸其售予證人
      王京文、羅勝文及張明輝之價格低廉，而具有從中賺取買
      賣差價牟利之營利情事，應屬符合論理法則且不違背社會
      通常生活經驗之合理判斷，據此，自堪認被告江麗卿當時
      在主觀上確具有販賣上開甲基安非他命以營利之意圖。綜
      上所述，被告2 人之辯解，顯係圖卸之詞，並無足採，本
      件被告2 人犯行，事證明確，應依法論科。
參、論罪科刑部分
一、核被告2 人所為，均係犯毒品危害防制條例第4 條第2 項之
    販賣第二級毒品罪。其等於販賣前持有甲基安非他命之低度
    行為，為販賣之高度行為所吸收，不另論罪。被告江麗卿就
    事實一（一）、（四）部分與真實姓名年籍不詳綽號「阿文
    」之成年男子、就事實一（二）部分與被告周纘祥、就事實
    一（三）部分與真實姓名年籍不詳之成年男子間，分別有犯
    意聯絡及行為分擔，應論以共同正犯。被告江麗卿各次販賣
    毒品之犯行，犯意各別、行為互殊，均應予分論併罰。爰分
    別審酌被告江麗卿前有施用毒品前科，明知毒品對人體身心
    健康危害之烈，竟變本加厲進而從事販賣毒品犯行，並指使
    共犯周纘祥等人從事交付毒品等販毒行為，擴大毒品危害範
    圍，另被告周纘祥等人受被告江麗卿指揮，共同從事販毒行
    為，更加深對社會之危害，且由監聽譯文可知，其等聯繫時
    使用暗語，默契良好，顯示涉案程度非淺，明知刑責嚴重仍
    故意犯罪，並無何可堪憫恕之情狀，兼衡被告2 人就上揭辯
    解部分未行使緘默權，反飾詞試圖誤導法院認定，本院因此
    認為，被告2 人固無據實陳述之義務，然其缺乏為自己行為
    負責之態度，各應施以相當之刑罰，以求收矯治及社會防衛
    之效，暨其等智識程度、犯罪動機、目的、犯罪次數、手段
    、參與程度、交易金額、家庭、生活、身體健康狀況、犯後
    態度等一切情狀，各量處如附表所示之刑，並就被告江麗卿
    部分定其應執行刑如主文所示，以示儆懲。
二、沒收部分：
（一）按依毒品危害防制條例第19條第1 項：「犯同條例第四條
      至第九條、第十二條、第十三條或第十四條第一項第二項
      之罪者，其供犯罪所用或因犯罪所得之財物均沒收之，如
      全部或一部不能沒收時，追徵其價額或以其財產抵償之」
      ，係採義務沒收主義，故販賣毒品所得之金錢，如能認定
      確係販賣毒品所得之款項，均應宣告沒收，不以當場搜獲
      扣押者為限（最高法院93年臺上字第2670號判決意旨參照
      ），是販賣毒品所用之物或所得之金錢，無論已否扣案，
      即應依法沒收。又按共同正犯之犯罪所得為現款時，因係
      合併計算，且於全部或一部不能沒收時，以其財產抵償之
      ，為避免執行時發生重複沒收、抵償之情形，故各共同正
      犯之間係採連帶沒收主義，於裁判時應諭知連帶沒收、抵
      償（包含共同正犯為僅知綽號之人之情形），最高法院著
      有99年度臺上字第1974號刑事判決可資參照。本案被告江
      麗卿因與「阿文」、被告周纘祥及年籍姓名不詳之成年男
      子分別共犯上揭販賣第二級毒品，所得之財物均未扣案，
      已如上述，揆諸上開說明，自應依毒品危害防制條例第19
      條第1 項規定宣告被告江麗卿分別與「阿文」、被告周纘
      祥及年籍姓名不詳之成年男子連帶沒收該等犯罪所得現金
      ，如全部或一部不能沒收時，分別以其與「阿文」、被告
      周纘祥及年籍姓名不詳之成年男子之財產連帶抵償之。
（二）扣案手機部分：
    1.關於事實一（二）部分，扣案手機1 支（序號：00000000
      0000000 號，含門號0000000000號、0000000000號SIM 卡
      2 張），據被告江麗卿於警詢及本院審理時供稱：該手機
      及門號為其所有，門號0000000000號係伊用來與證人羅勝
      文通話使用，另門號0000000000號係伊用來與被告周纘祥
      通話用（偵卷第15頁反面、本院卷第119 頁），又扣案手
      機1 支（序號：000000000000000 號，含門號0000000000
      號SIM 卡1 張），係被告周纘祥所有，業據其供述在卷，
      是上開扣案手機及門號均為被告2 人供共犯此部分犯行所
      用之物，業如前所述，應依毒品危害防制條例第19條第1
      項之規定宣告沒收。
    2.關於事實一（三）部分，扣案手機1 支（序號：00000000
      0000000 號，含門號0000000000號SIM 卡1 張），係被告
      江麗卿所有，業據被告江麗卿於警詢及本院審理時供稱明
      確（偵卷第15頁反面、本院卷第119 頁），並佐以證人張
      明輝於偵查中證述其撥打被告江麗卿門號0000000000號聯
      繫購買本件甲基安非他命事宜，故此扣案手機及門號係被
      告江麗卿供此部分販賣毒品所用之物，應依毒品危害防制
      條例第19條第1 項之規定宣告沒收。
    3.至門號0000000000號、0000000000號、0000000000號，據
      被告江麗卿於本院審理時供稱係供其上網使用（本院卷第
      119 頁），卷內亦無證據證明為被告2 人供本件犯罪所用
      之物，而其餘扣案手機及門號，亦無相關證據證明與本件
      被告2 人犯行有何關連，爰不予諭知沒收。
（三）至本件之扣案物品甲基安非他命49包、甲基安非他命吸食
      器5 組、電子磅秤2 台、分裝勺1 支、分裝袋45只、玻璃
      球7 個、愷他命5 包，起訴書雖聲請本院依法沒收等語，
      然據被告江麗卿於本院審理時供稱：甲基安非他命49包及
      愷他命5 包均係供己所施用，甲基安非他命吸食器5 組則
      為施用毒品所用之物、電子磅秤2 台係因其所購買毒品數
      量較多，用來檢驗有無被偷斤減兩用所用，分裝勺1 支係
      用來將大包毒品中之毒品取出使用，分裝袋45只係供其施
      用毒品所用，施用時就1 次取用1 小包，玻璃球7 個係供
      其施用甲基安非他命所用（本院卷第119 頁），而檢察官
      亦未舉證上開物品與本案有何直接關聯，本院亦查無證據
      證明上開物品與被告2 人本件販賣甲基安非他命有何直接
      關聯，既可能為被告江麗卿其他犯罪之佐證，即不宜於本
      案併予諭知沒收（銷燬），應由檢察官另行依法偵查，附
      此敘明。
據上論斷，應依刑事訴訟法第299 條第1 項前段，毒品危害防制
條例第4 條第2 項、第19條第1 項，刑法第11條前段、第28條、
第51條第5 款，判決如主文。
本案經檢察官張瑞玲到庭執行職務。
中    華    民    國   100    年    1     月    18    日
                  刑事第十六庭  審判長法  官  王偉光
                                      法  官  蘇揚旭
                                      法  官  魏俊明
上列正本證明與原本無異。
如不服本判決，應於判決送達後10日內敘明上訴理由，向本院提
出上訴狀 (應附繕本) ，上訴於臺灣高等法院。其未敘述上訴理
由者，應於上訴期間屆滿後20日內向本院補提理由書「切勿逕送
上級法院」。
                                      書記官  陳香君
中    華    民    國   100    年    1     月    18    日
附錄本案所犯法條全文
毒品危害防制條例第4條
製造、運輸、販賣第一級毒品者，處死刑或無期徒刑；處無期徒
刑者，得併科新臺幣 2 千萬元以下罰金。
製造、運輸、販賣第二級毒品者，處無期徒刑或 7 年以上有期
徒刑，得併科新臺幣 1 千萬元以下罰金。
製造、運輸、販賣第三級毒品者，處 5 年以上有期徒刑，得併
科新臺幣 7 百萬元以下罰金。
製造、運輸、販賣第四級毒品者，處 3 年以上 10 年以下有期
徒刑，得併科新臺幣 3 百萬元以下罰金。
製造、運輸、販賣專供製造或施用毒品之器具者，處 1 年以上
7 年以下有期徒刑，得併科新臺幣 1 百萬元以下罰金。
前5項之未遂犯罰之。
附表
┌─┬───────┬──────────────────────────┐
│編│犯罪事實      │主文                                                │
│號│              │                                                    │
├─┼───────┼──────────────────────────┤
│1 │事實欄一（一）│江麗卿共同犯販賣第二級毒品罪，處有期徒刑捌年，未扣案│
│  │              │之販賣毒品所得財物現金新臺幣壹仟元與「阿文」連帶沒收│
│  │              │，如全部或一部不能沒收時，以江麗卿與「阿文」之財產連│
│  │              │帶抵償之。                                          │
├─┼───────┼──────────────────────────┤
│2 │事實欄一（二）│江麗卿共同犯販賣第二級毒品罪，處有期徒刑捌年肆月。未│
│  │              │扣案之販賣毒品所得財物現金新臺幣參仟元與周纘祥連帶沒│
│  │              │收，如全部或一部不能沒收時，以江麗卿與周纘祥之財產連│
│  │              │帶抵償之。扣案行動電話壹支（序號0000000000│
│  │              │一○一六八號，含門號0000000000號、○九八五│
│  │              │五七○四三五號SIM 卡共貳張）、扣案行動電話壹支（序號│
│  │              │：000000000000000號，含門號○九八二三│
│  │              │二○二○○號SIM 卡壹張）均沒收。                    │
│  │              │                                                    │
│  │              │周纘祥共同犯販賣第二級毒品罪，處有期徒刑捌年貳月。未│
│  │              │扣案之販賣毒品所得財物現金新臺幣參仟元與江麗卿連帶沒│
│  │              │收，如全部或一部不能沒收時，以江麗卿與周纘祥之財產連│
│  │              │帶抵償之。扣案行動電話壹支（序號0000000000│
│  │              │一○一六八號，含門號0000000000號、○九八五│
│  │              │五七○四三五號SIM 卡共貳張）、扣案行動電話壹支（序號│
│  │              │：000000000000000號，含門號○九八二三│
│  │              │二○二○○號SIM 卡壹張）均沒收。                    │
├─┼───────┼──────────────────────────┤
│3 │事實欄一（三）│江麗卿共同犯販賣第二級毒品罪，處有期徒刑捌年，未扣案│
│  │              │之販賣毒品所得財物現金新臺幣壹仟元沒收與年籍姓名不詳│
│  │              │之成年男子連帶沒收，如全部或一部不能沒收時，以江麗卿│
│  │              │及年籍姓名不詳之成年男子之財產連帶抵償之，扣案手機壹│
│  │              │支（序號：000000000000000號，含門號○│
│  │              │000000000號SIM 卡壹張）沒收；又共同犯販賣第│
│  │              │二級毒品罪，處有期徒刑捌年，未扣案之販賣毒品所得財物│
│  │              │現金新臺幣壹仟元與年籍姓名不詳之成年男子連帶沒收，如│
│  │              │全部或一部不能沒收時，以江麗卿及年籍姓名不詳之成年男│
│  │              │子之財產連帶抵償之，扣案手機壹支（序號：三五七七七三│
│  │              │000000000號，含門號0000000000號SI│
│  │              │M 卡壹張）沒收。                                    │
├─┼───────┼──────────────────────────┤
│4 │事實欄一（四）│江麗卿共同犯販賣第二級毒品罪，處有期徒刑捌年陸月。未│
│  │              │扣案之販賣毒品所得財物現金新臺幣肆仟伍佰元與「阿文」│
│  │              │連帶沒收，如全部或一部不能沒收時，以江麗卿與「阿文」│
│  │              │之財產連帶抵償之。                                  │
└─┴───────┴──────────────────────────┘